【裁判字號】    99,交易,3
【裁判日期】    990223
【裁判案由】    過失致死等
【裁判全文】
臺灣苗栗地方法院宣示判決筆錄           99年度交易字第3號
公  訴  人  臺灣苗栗地方法院檢察署檢察官
被      告  甲○○
指定辯護人  本院公設辯護人  丙○○
上列被告因過失致人於死等案件（起訴案號：98年度偵字第6577
號），本院於中華民國99年2 月23日下午4 時，在本院第二法庭
宣示判決，出席職員如下：
                      法  官  林信旭
                      書記官  黃雅琦
法官起立朗讀判決主文、犯罪事實要旨、處罰條文、附記事項，
及告以上訴限制、期間並提出上訴狀之法院，且諭知記載其內容
：
一、主  文：
    甲○○犯不能安全駕駛動力交通工具罪，處有期徒刑伍月，
    如易科罰金以新台幣壹仟元折算壹日，又犯過失致人於死罪
    ，處有期徒刑陸月，如易科罰金以新台幣壹仟元折算壹日，
    應執行有期徒刑玖月，如易科罰金以新台幣壹仟元折算壹日
    。
二、犯罪事實要旨：如後附起訴書所載。
三、處罰條文：
    刑法第185條之3、第276條第1項。
四、被告所犯過失致人於死罪部分，被告於犯罪後，有自首該部
    分之犯行，該部分之犯行，有刑法第62條前段之適用。
五、協商判決除有刑事訴訟法第455 條之4 第1 項第1 款於本訊
    問程序終結前，被告撤銷協商合意或檢察官撤回協商聲請者
    ；第2 款被告協商之意思非出於自由意志者；第4 款被告所
    犯之罪非第455 條之2 第1 項所定得以協商判決者；第6 款
    被告有其他較重之裁判上一罪之犯罪事實者；第7 款法院認
    應諭知免刑或免訴、不受理者情形之一，及違反同條第2 項
    「法院應於協商合意範圍內為判決；法院為協商判決所科之
    刑，以宣告緩刑或2 年以下有期徒刑、拘役或罰金為限」之
    規定者外，不得上訴。
六、如有前項得上訴之情形，若不服本件判決，得自收受判決筆
    錄送達之日起10日內，向本院提出上訴書狀，上訴於第二審
    法院。
中    華    民    國    99    年    2     月    23    日
                  台灣苗栗地方法院刑事第一庭
                            書記官  黃雅琦
                            法  官  林信旭
以上正本證明與原本無誤
                            書記官  黃雅琦
中    華    民    國    99    年    2     月    23    日
本判決附件：
臺灣苗栗地方法院檢察署檢察官起訴書
                                      98年度偵字第6577號
    被      告  甲○○  男  33歲（民國○○年○月○日生）
                        住苗栗縣獅潭鄉永興村2鄰永興10號
                        國民身分證統一編號：Ｚ000000000號
上列被告因過失致死等案件，已經偵查終結，認應該提起公訴，
茲將犯罪事實及證據並所犯法條分敘如下：
            犯罪事實
一、甲○○於民國98年11月23日下午1 時30分許，在苗栗縣獅潭
    鄉永興村2 鄰永興10號自宅飲用含有酒精成份之燒酒雞後，
    已達不能安全駕駛動力交通工具之狀態，竟仍駕駛車號
    6428-HC 號自用小客車，欲前往苗栗縣南庄鄉。嗣於同日下
    午2 時10分許，沿苗栗縣三灣鄉大河村台三線由南往北方向
    行駛，途經台三線北上103.7 公里處，依道路交通安全規則
    第94條第3 項之規定，應注意車前狀況，並隨時採取必要之
    安全措施。而依當時天候晴、日間自然光線、路面鋪設柏油
    、乾燥、無缺陷、無障礙物、視距良好等情況，並無不能注
    意之情事。詎甲○○因酒後反應較慢、感覺減低、駕駛能力
    受影響，疏未注意車前狀況，迨發現邱徐榮妹在前方橫越馬
    路時，已煞車閃避不及而撞上邱徐榮妹，導致邱徐榮妹因頭
    胸腹部與雙下肢多處外傷骨折、顱內出血及氣血胸休克經送
    醫急救不治死亡。警方並於同日下午3 時6 分許，對甲○○
    實施呼氣酒精濃度測試，發現其呼氣酒精濃度高達每公升
    1.12 毫 克。
二、案經本檢察官據報相驗簽分暨被害人邱徐榮妹之子乙○○告
    訴偵辦。
            證據並所犯法條
一、證據清單及待證事實：
（一）被告甲○○之警詢筆錄（相卷頁7-13）、偵訊筆錄（相卷
      頁44-45 ）：自白全部犯罪事實。
（二）道路交通事故現場圖及調查報告表各1 份（相卷頁31-34
      ）、現場及車損照片14張（相卷頁35-41 ）：本件車禍發
      生後，警方到場時之現場狀況及車損狀況。
（三）相驗筆錄（相卷頁43）、相驗屍體證明書（相卷頁48）、
      本署檢驗報告書暨相驗照片（相卷頁51-70 ）各1 份：被
      害人邱徐榮妹因本件車禍死亡之事實。
（四）甲○○之酒精測定紀錄表1 紙（相卷頁20）、酒後生理協
      調平衡檢測紀錄表1 紙（相卷頁21）、測試觀察紀錄表1
      紙（相卷頁22）：
  （1）佐證被告於98年11月23日下午3 時6 分許，經警對其進
       行呼氣酒精濃度測試，發現其呼氣酒精濃度高達每公升
       1.1 2 毫克。
  （2）被告酒後已達不能安全駕駛動力交通工具之狀態。
二、所犯法條：
（一）核被告所為，係犯刑法第185 條之3 服用酒類不能安全駕
      駛動力交通工具而駕駛罪嫌；刑法第276 條第1 項之過失
      致死罪嫌。
（二）被告係汽車駕駛人，酒醉駕車因而致人死亡，依法應負刑
      事責任，請依道路交通管理處罰條例第86條第1 項之規定
      ，就過失致死犯行部分加重其刑。
（三）被告所犯上開2 罪，犯意各別，行為互殊，應予分論併罰
      。
三、依刑事訴訟法第251條第1項提起公訴。
    此致
臺灣苗栗地方法院
中    華    民    國    98    年    12    月    21    日
                        檢  察  官  黃  智  炫
本件正本證明與原本無異
中    華    民    國    98    年    12    月    24    日
                        書  記  官  溫  育  誠
附錄本案所犯法條全文
中華民國刑法第185條之3
服用毒品、麻醉藥品、酒類或其他相類之物，不能安全駕駛動力
交通工具而駕駛者，處1年以下有期徒刑、拘役或科或併科15萬
元以下罰金。
中華民國刑法第276條
因過失致人於死者，處2年以下有期徒刑、拘役或2千元以下罰金
。
從事業務之人，因業務上之過失犯前項之罪者，處5年以下有期
徒刑或拘役，得併科3千元以下罰金。

司法院資訊處製作；財團法人民間司法改革基金會備份。
